【裁判字號】    98,聲,1174
【裁判日期】    981130
【裁判案由】    返還提存物
【裁判全文】
臺灣桃園地方法院民事裁定              98年度聲字第1174號
聲  請  人  中國信託商業銀行股份有限公司
法定代理人  乙○○○○
相  對  人  甲○○
上列聲請人聲請返還提存物事件，本院裁定如下：
    主  文
本院民國九十三年度存字第三三二六號提存事件，聲請人所提存
之提存物中央政府建設公債九十三年度甲類第七期債票，合計新
臺幣壹拾萬元，准予返還。
    理  由
一、按訴訟終結後，供擔保人證明已定20日以上之期間，催告受
    擔保利益人行使權利而未行使者，法院應依供擔保人之聲請
    ，以裁定命返還其提存物或保證書；第104 條之規定，於其
    他依法令供訴訟上之擔保者準用之，民事訴訟法第104 條第
    1 項第3 款、第106 條分別定有明文。而此所謂訴訟終結，
    應從廣義解釋，包括執行程序終結在內，亦即債權人若確已
    聲請撤銷假扣押裁定，並撤回假扣押執行之聲請，復定20日
    以上之期間催告受擔保利益人即相對人行使權利而未行使者
    ，不妨適用上開條文之規定，准許債權人領回其因聲請假扣
    押而提供之擔保金，最高法院75年度台抗字第261 號裁判意
    旨足資參考。
二、本件聲請意旨略以：聲請人（前依銀行法及金融機構合併法
    規定，於民國96年9 月8 日以合併方式概括承受花蓮中小企
    業銀行資產負債及全部營業）前遵鈞院93年度裁全字第5580
    號民事假扣押裁定，以鈞院93年度存字第3326號提存中央政
    府建設公債93年度甲類第7 期債票合計新臺幣10萬元在案。
    茲因上開假扣押之執行程序即鈞院93年度執全字第2681號業
    經聲請人聲請撤回執行，是本件假扣押之執行程序已經終結
    。且聲請人於此執行程序終結後，並已聲請鈞院以97年度聲
    字第1484號通知相對人於收受通知後21日內行使權利，而相
    對人於收受前開通知後，於所定期間屆滿仍未行使權利，爰
    依法聲請准予返還前開提存物等語。並據提出本院93年度存
    字第3326號提存書、93年度裁全字第5580號民事裁定、本院
    93年12月29日桃院興執93年執全漢字第2681號囑託查封登記
    函、94年1 月4 日桃院興執93年執全漢字第2681號函、96年
    9 月11日桃院木執93年執全漢字第2681號囑託塗銷查封登記
    書、本院97年9 月26日桃院永民溫97年度聲字第1484號函、
    行政院金融監督管理委員會函、公司變更登記表各1 份為證
    （均為影本）。
三、經查，聲請人所主張之前開事實，業經本院依職權調閱上開
    各卷宗查核屬實。次查，聲請人確於上開假扣押執行程序終
    結後，聲請本院以97年度聲字第1484號通知相對人於收受通
    知後21日內行使權利，此通知業於97年11月20日送達於相對
    人，亦經本院調閱上開卷宗核對所附之送達證書無訛（見該
    案卷宗第25頁），足堪認定。再查，相對人於上開所定期間
    內並未行使權利之事實，則經本院依職權查詢無誤，有本院
    民事紀錄科查詢表2 紙、臺灣花蓮地方法院98年9 月11日花
    院能民子字第3860號覆函、臺灣臺北地方法院98年9 月17日
    北院隆文查字第0980005108號覆函在卷足憑。揆諸首揭法律
    規定及說明，聲請人本件聲請，尚無不合，應予准許。
四、爰裁定如主文。
中    華    民    國    98    年    11    月    30    日
              民事第二庭    法  官  張震武
以上正本係照原本作成
如對本裁定抗告須於裁定送達後10日內向本院提出抗告狀，並繳
納抗告裁判費新臺幣1,000 元。
中    華    民    國    98    年    11    月    30    日
                            書記官  顏伯儒


司法院資訊處製作；財團法人民間司法改革基金會備份。
